# 客户支付对价中包含了原材料起订量超出使用量部分的成本金额如何处理？

提问人：dongxiaomen 时间：2021-06-10 10:58:33
请教陈版主，我司为某军工企业，产品多为定制化，现结存一批原材料，该原材料采购时由于有起订量的要求，采购量超过了正常订单使用量，但客户在支付的对价中已经包含了原材料起订量超过使用量的部分，请问超过的部分对价和多余的原材料应如何处理？感谢！

回答人：chenyiwei
如果这部分多余材料无其他用途，只能报废处理的，则鉴于客户在支付的对价中已经包含了原材料起订量超过使用量的部分，故应将这部分材料的成本正常计入该订单的成本，与所确认的收入（包含客户的补偿款）配比。
如果该部分材料还可以有其他用途的，则通过计提减值准备的方式将其账面价值减记到可变现净值，减记金额确认为资产减值损失，不列入合同成本。该合同的收入正常在交付商品时确认。